臺灣高等法院刑事裁定
109年度聲字第197號
聲  請  人  臺灣高等檢察署檢察官
受  刑  人  許世禎  


                      （現於法務部○○○○○○○○○執行）      
上列聲請人因受刑人數罪併罰有二裁判以上，聲請定其應執行之
刑（聲請案號：臺灣高等檢察署109年度執聲字第19號），本院
裁定如下：
    主  文
許世禎因犯如附表所示各罪所處之刑，應執行有期徒刑參年捌月
。
    理  由
一、聲請意旨略以：受刑人許世禎因詐欺等數罪，先後經判決確
    定如附表，應依刑法第50條第1 項第1 款、第2 項、第53條
    、第51條第5 款規定，定其應執行之刑，爰依刑事訴訟法第
    477 條第1 項聲請裁定等語。
二、按裁判確定前犯數罪者，併合處罰之，但得易科罰金與不得
    易科罰金之罪，不在此限；前項但書情形，受刑人請求檢察
    官聲請定應執行刑者，依第51條規定定之；數罪併罰，有二
    裁判以上，依第51條之規定，定其應執行之刑；數罪併罰，
    分別宣告多數有期徒刑者，於各刑中之最長期以上，各刑合
    併之刑期以下，定其刑期，但不得逾30年，刑法第50條第1
    項但書第1 款、第2 項、第53條及第51條第5 款分別定有明
    文。準此，合於數罪併罰之數罪，其中有得易科罰金之罪與
    不得易科罰金之罪，須經受刑人請求檢察官聲請，始得依刑
    法第51條第5 款之規定定其應執行之刑。又數罪併罰中之一
    罪，依刑法規定得易科罰金，若因與不得易科之他罪併合處
    罰結果，而不得易科罰金時，原可易科罰金部分所處之刑，
    自亦毋庸為易科折算標準之記載，司法院釋字第144 號解釋
    意旨亦可資參照。次按數罪併罰之定執行刑，係基於刑罰經
    濟與責罰相當之考量，所為一新刑罰之宣告，並非給予受刑
    人不當利益，法院於審酌個案具體情節，裁量定應執行之刑
    時，除應嚴格遵守刑法第51條所定方法為規範量刑之外部性
    界限外，其所定之執行刑，祇須無全然喪失權衡意義或裁量
    行使顯然有違比例原則之情形，並不悖於定應執行刑之恤刑
    目的者，即無違法（最高法院108 年度台抗字第326 號裁定
    意旨參照）。而刑事訴訟法第370 條第2 項、第3 項，已針
    對第二審上訴案件之定應執行之刑，明定有不利益變更禁止
    原則之適用；而分屬不同案件之數罪併罰有應更定執行刑之
    情形，倘一裁判宣告數罪之刑，曾經定其執行刑，再與其他
    裁判宣告之刑定其執行刑時，在法理上亦應同受此原則之拘
    束。亦即，另定之執行刑，其裁量所定之刑期，不得較重於
    前定之執行刑加計後裁判宣告之刑之總和（最高法院103 年
    度台抗字第674號、第707 號裁定意旨參照）。再者，定應
    執行之刑，應由犯罪事實最後判決之法院對應之檢察署檢察
    官聲請該法院依上開規定裁定之，不能因犯罪之一部分所科
    之刑業經執行完畢，而認檢察官之聲請為不合法，予以駁回
    。至已執行部分，自不能重複執行，應由檢察官於指揮執行
    時扣除之，此與定應執行刑之裁定無涉（最高法院106 年度
    台抗字第540 號裁定意旨參照）。
三、經查：
  ㈠本件受刑人因詐欺等如附表所示之87罪，業經如附表所示法
    院先後判處如附表所示之刑，且於如附表所示日期確定在案
    ；又附表編號3 至87所示罪刑原經本院判處應執行有期徒刑
    3 年2 月，嗣因受刑人就其中附表編號26至87所示之罪上訴
    最高法院（其後又撤回上訴），其餘已先確定之附表編號3 
    至25所示罪刑則又與附表編號1 、2 所示罪刑，經本院以10
    8 年度聲字第4118號裁定定應執行刑1 年2 月確定在案，有
    各該裁判及本院被告前案紀錄表在卷可按。再者，除附表編
    號1、2所示為得易科罰金之罪外，其餘皆為不得易科罰金之
    罪，屬於前揭刑法第50條第1 項但書第1 款之情形。嗣受刑
    人於各該罪刑之裁判確定後，同意由檢察官向法院聲請定應
    執行刑，此有受刑人於民國108 年12月19日出具之定刑聲請
    切結書在卷為憑，茲檢察官聲請定其應執行之刑，本院審核
    認聲請為正當。至附表編號1 、2 所示之罪刑雖已分別於10
    7 年10月25日、107 年7 月26日易科罰金執行完畢，惟依前
    揭說明，該已執行部分乃檢察官將來指揮執行時應予扣除之
    問題，不影響本件定應執行刑之聲請，併此敘明。
  ㈡經審酌受刑人所犯如附表所示之87罪，其中附表編號3 至87
    所示罪刑曾經本院判處應執行有期徒刑3 年2 月，嗣該等罪
    刑中之一部（即附表編號3 至25所示）復與附表編號1 、2 
    所示罪刑經本院裁定應執行有期徒刑1 年2 月，已如前述，
    依上揭規定及說明，本院就附表所示各罪再定應執行刑時，
    自仍應受上開裁判所定應執行刑加計其他裁判所處刑期之內
    部界限所拘束，並考量受刑人所犯如附表所示之數罪，均屬
    詐欺取財罪，其犯罪類型雖屬相同，但受刑人於103 年4 月
    23日至同年7 月27日間密集多次為詐欺取財犯行，次數高達
    85次，且侵害各不相同之個人財產法益，其犯罪行為對侵害
    法益之加重效應仍應相互獨立等情，爰為整體之非難評價後
    ，定如主文所示之應執行刑，應屬適當。
四、依刑事訴訟法第477 條第1 項、刑法第53條、第51條第5 款
    、第50條第2 項，裁定如主文。
中　　華　　民　　國　　109 　年　　1 　　月　　16　　日
　　　　　　　　　刑事第十五庭  審判長法　官  劉興浪
　　　　　　　　　　　　　　　　　    法　官  古瑞君
　　　　　　　　　　　　　　　　　    法　官  陳信旗
以上正本證明與原本無異。
如不服本裁定，應於收受送達後5日內向本院提出抗告狀。
                                      書記官  董佳貞
中　　華　　民　　國　　109 　年　　1 　　月　　16　　日
附表        編號 罪名 宣告刑 犯罪日期 最後事實審  確定判決      法院、案號 判決日期 法院、案號 確定日期 1 幫助詐欺 有期徒刑6月，如易科罰金，以新臺幣1千元折算1日 102年12月2日 臺灣臺北地方法院106年度簡字第1833號 106年7月21日 臺灣臺北地方法院106年度簡字第1833號 107年3月7日 2 詐欺 有期徒刑3月，如易科罰金，以新臺幣1千元折算1日 102年5月9日 臺灣新北地方法院106年度易緝字第67號 107年4月24日 臺灣新北地方法院106年度易緝字第67號 107年5月29日 3 詐欺 有期徒刑10月 103年4月23日 本院107年度上訴字第279號 108年1月16日 本院107年度上訴字第279號 108年1月16日 4 詐欺 有期徒刑10月 103年4月23日 本院107年度上訴字第279號 108年1月16日 本院107年度上訴字第279號 108年1月16日 5 詐欺 有期徒刑10月 103年5月28日 本院107年度上訴字第279號 108年1月16日 本院107年度上訴字第279號 108年1月16日 6 詐欺 有期徒刑8月 103年5月19日 本院107年度上訴字第279號 108年1月16日 本院107年度上訴字第279號 108年1月16日 7 詐欺 有期徒刑9月 103年5月19日 本院107年度上訴字第279號 108年1月16日 本院107年度上訴字第279號 108年1月16日 8 詐欺 有期徒刑9月 103年5月26日 本院107年度上訴字第279號 108年1月16日 本院107年度上訴字第279號 108年1月16日 9 詐欺 有期徒刑9月 103年5月26日 本院107年度上訴字第279號 108年1月16日 本院107年度上訴字第279號 108年1月16日 10 詐欺 有期徒刑9月 103年5月26日 本院107年度上訴字第279號 108年1月16日 本院107年度上訴字第279號 108年1月16日 11 詐欺 有期徒刑8月 103年6月6日 本院107年度上訴字第279號 108年1月16日 本院107年度上訴字第279號 108年1月16日 12 詐欺 有期徒刑8月 103年6月6日 本院107年度上訴字第279號 108年1月16日 本院107年度上訴字第279號 108年1月16日 13 詐欺 有期徒刑8月 103年6月6日 本院107年度上訴字第279號 108年1月16日 本院107年度上訴字第279號 108年1月16日 14 詐欺 有期徒刑8月 103年6月6日 本院107年度上訴字第279號 108年1月16日 本院107年度上訴字第279號 108年1月16日 15 詐欺 有期徒刑8月 103年6月6日 本院107年度上訴字第279號 108年1月16日 本院107年度上訴字第279號 108年1月16日 16 詐欺 有期徒刑11月 103年6月11日 本院107年度上訴字第279號 108年1月16日 本院107年度上訴字第279號 108年1月16日 17 詐欺 有期徒刑7月 103年6月11日 本院107年度上訴字第279號 108年1月16日 本院107年度上訴字第279號 108年1月16日 18 詐欺 有期徒刑8月 103年6月11日 本院107年度上訴字第279號 108年1月16日 本院107年度上訴字第279號 108年1月16日 19 詐欺 有期徒刑8月 103年6月11日 本院107年度上訴字第279號 108年1月16日 本院107年度上訴字第279號 108年1月16日 20 詐欺 有期徒刑10月 103年6月17日 本院107年度上訴字第279號 108年1月16日 本院107年度上訴字第279號 108年1月16日 21 詐欺 有期徒刑8月 103年6月17日 本院107年度上訴字第279號 108年1月16日 本院107年度上訴字第279號 108年1月16日 22 詐欺 有期徒刑8月 103年6月19日 本院107年度上訴字第279號 108年1月16日 本院107年度上訴字第279號 108年1月16日 23 詐欺 有期徒刑10月 103年6月19日 本院107年度上訴字第279號 108年1月16日 本院107年度上訴字第279號 108年1月16日 24 詐欺 有期徒刑8月 103年6月19日 本院107年度上訴字第279號 108年1月16日 本院107年度上訴字第279號 108年1月16日 25 詐欺 有期徒刑8月 103年6月19日 本院107年度上訴字第279號 108年1月16日 本院107年度上訴字第279號 108年1月16日 26 加重詐欺 有期徒刑1年1月 103年7月3日 本院107年度上訴字第279號 108年1月16日 本院107年度上訴字第279號 108年11月14日 27 加重詐欺 有期徒刑1年4月 103年7月3日 本院107年度上訴字第279號 108年1月16日 本院107年度上訴字第279號 108年11月14日 28 加重詐欺 有期徒刑1年4月 103年7月3日 本院107年度上訴字第279號 108年1月16日 本院107年度上訴字第279號 108年11月14日 29 加重詐欺 有期徒刑1年2月 103年7月3日 本院107年度上訴字第279號 108年1月16日 本院107年度上訴字第279號 108年11月14日 30 加重詐欺 有期徒刑1年4月 103年7月3日 本院107年度上訴字第279號 108年1月16日 本院107年度上訴字第279號 108年11月14日 31 加重詐欺 有期徒刑1年4月 103年7月3日 本院107年度上訴字第279號 108年1月16日 本院107年度上訴字第279號 108年11月14日 32 加重詐欺 有期徒刑1年4月 103年7月4日 本院107年度上訴字第279號 108年1月16日 本院107年度上訴字第279號 108年11月14日 33 加重詐欺 有期徒刑1年2月 103年7月4日 本院107年度上訴字第279號 108年1月16日 本院107年度上訴字第279號 108年11月14日 34 加重詐欺 有期徒刑1年2月 103年7月4日 本院107年度上訴字第279號 108年1月16日 本院107年度上訴字第279號 108年11月14日 35 加重詐欺 有期徒刑1年4月 103年7月4日 本院107年度上訴字第279號 108年1月16日 本院107年度上訴字第279號 108年11月14日 36 加重詐欺 有期徒刑1年4月 103年7月4日 本院107年度上訴字第279號 108年1月16日 本院107年度上訴字第279號 108年11月14日 37 加重詐欺 有期徒刑1年4月 103年7月4日 本院107年度上訴字第279號 108年1月16日 本院107年度上訴字第279號 108年11月14日 38 加重詐欺 有期徒刑1年4月 103年7月4日 本院107年度上訴字第279號 108年1月16日 本院107年度上訴字第279號 108年11月14日 39 加重詐欺 有期徒刑1年4月 103年7月4日 本院107年度上訴字第279號 108年1月16日 本院107年度上訴字第279號 108年11月14日 40 加重詐欺 有期徒刑1年4月 103年7月9日（聲請書漏載日期） 本院107年度上訴字第279號 108年1月16日 本院107年度上訴字第279號 108年11月14日 41 加重詐欺 有期徒刑1年4月 103年7月9日 本院107年度上訴字第279號 108年1月16日 本院107年度上訴字第279號 108年11月14日 42 加重詐欺 有期徒刑1年1月 103年7月9日 本院107年度上訴字第279號 108年1月16日 本院107年度上訴字第279號 108年11月14日 43 加重詐欺 有期徒刑1年4月 103年7月9日 本院107年度上訴字第279號 108年1月16日 本院107年度上訴字第279號 108年11月14日 44 加重詐欺 有期徒刑1年2月 103年7月9日 本院107年度上訴字第279號 108年1月16日 本院107年度上訴字第279號 108年11月14日 45 加重詐欺 有期徒刑1年4月 103年7月9日 本院107年度上訴字第279號 108年1月16日 本院107年度上訴字第279號 108年11月14日 46 加重詐欺 有期徒刑1年2月 103年7月11日 本院107年度上訴字第279號 108年1月16日 本院107年度上訴字第279號 108年11月14日 47 加重詐欺 有期徒刑1年4月 103年7月11日 本院107年度上訴字第279號 108年1月16日 本院107年度上訴字第279號 108年11月14日 48 加重詐欺 有期徒刑1年4月 103年7月11日 本院107年度上訴字第279號 108年1月16日 本院107年度上訴字第279號 108年11月14日 49 加重詐欺 有期徒刑1年4月 103年7月11日 本院107年度上訴字第279號 108年1月16日 本院107年度上訴字第279號 108年11月14日 50 加重詐欺 有期徒刑1年2月 103年7月11日 本院107年度上訴字第279號 108年1月16日 本院107年度上訴字第279號 108年11月14日 51 加重詐欺 有期徒刑1年4月 103年7月11日 本院107年度上訴字第279號 108年1月16日 本院107年度上訴字第279號 108年11月14日 52 加重詐欺 有期徒刑1年4月 103年7月11日 本院107年度上訴字第279號 108年1月16日 本院107年度上訴字第279號 108年11月14日 53 加重詐欺 有期徒刑1年4月 103年7月11日 本院107年度上訴字第279號 108年1月16日 本院107年度上訴字第279號 108年11月14日 54 加重詐欺 有期徒刑1年4月 103年7月11日 本院107年度上訴字第279號 108年1月16日 本院107年度上訴字第279號 108年11月14日 55 加重詐欺 有期徒刑1年6月 103年7月11日 本院107年度上訴字第279號 108年1月16日 本院107年度上訴字第279號 108年11月14日 56 加重詐欺 有期徒刑1年6月 103年7月13日 本院107年度上訴字第279號 108年1月16日 本院107年度上訴字第279號 108年11月14日 57 加重詐欺 有期徒刑1年4月 103年7月13日 本院107年度上訴字第279號 108年1月16日 本院107年度上訴字第279號 108年11月14日 58 加重詐欺 有期徒刑1年2月 103年7月13日 本院107年度上訴字第279號 108年1月16日 本院107年度上訴字第279號 108年11月14日 59 加重詐欺 有期徒刑1年2月 103年7月13日 本院107年度上訴字第279號 108年1月16日 本院107年度上訴字第279號 108年11月14日 60 加重詐欺 有期徒刑1年2月 103年7月13日 本院107年度上訴字第279號 108年1月16日 本院107年度上訴字第279號 108年11月14日 61 加重詐欺 有期徒刑1年2月 103年7月13日 本院107年度上訴字第279號 108年1月16日 本院107年度上訴字第279號 108年11月14日 62 加重詐欺 有期徒刑1年1月 103年7月13日 本院107年度上訴字第279號 108年1月16日 本院107年度上訴字第279號 108年11月14日 63 加重詐欺 有期徒刑1年6月 103年7月18日 本院107年度上訴字第279號 108年1月16日 本院107年度上訴字第279號 108年11月14日 64 加重詐欺 有期徒刑1年1月 103年7月18日 本院107年度上訴字第279號 108年1月16日 本院107年度上訴字第279號 108年11月14日 65 加重詐欺 有期徒刑1年4月 103年7月19日 本院107年度上訴字第279號 108年1月16日 本院107年度上訴字第279號 108年11月14日 66 加重詐欺 有期徒刑1年1月 103年7月18日 本院107年度上訴字第279號 108年1月16日 本院107年度上訴字第279號 108年11月14日 67 加重詐欺 有期徒刑1年4月 103年7月18日 本院107年度上訴字第279號 108年1月16日 本院107年度上訴字第279號 108年11月14日 68 加重詐欺 有期徒刑1年1月 103年7月18日 本院107年度上訴字第279號 108年1月16日 本院107年度上訴字第279號 108年11月14日 69 加重詐欺 有期徒刑1年4月 103年7月18日 本院107年度上訴字第279號 108年1月16日 本院107年度上訴字第279號 108年11月14日 70 加重詐欺 有期徒刑1年1月 103年7月18日 本院107年度上訴字第279號 108年1月16日 本院107年度上訴字第279號 108年11月14日 71 加重詐欺 有期徒刑1年4月 103年7月18日 本院107年度上訴字第279號 108年1月16日 本院107年度上訴字第279號 108年11月14日 72 加重詐欺 有期徒刑1年2月 103年7月18日 本院107年度上訴字第279號 108年1月16日 本院107年度上訴字第279號 108年11月14日 73 加重詐欺 有期徒刑1年1月 103年7月18日 本院107年度上訴字第279號 108年1月16日 本院107年度上訴字第279號 108年11月14日 74 加重詐欺 有期徒刑1年2月 103年7月18日 本院107年度上訴字第279號 108年1月16日 本院107年度上訴字第279號 108年11月14日 75 加重詐欺 有期徒刑1年4月 103年7月16日 本院107年度上訴字第279號 108年1月16日 本院107年度上訴字第279號 108年11月14日 76 加重詐欺 有期徒刑1年4月 103年7月16日 本院107年度上訴字第279號 108年1月16日 本院107年度上訴字第279號 108年11月14日 77 加重詐欺 有期徒刑1年2月 103年7月17日 本院107年度上訴字第279號 108年1月16日 本院107年度上訴字第279號 108年11月14日 78 加重詐欺 有期徒刑1年2月 103年7月17日 本院107年度上訴字第279號 108年1月16日 本院107年度上訴字第279號 108年11月14日 79 加重詐欺 有期徒刑1年2月 103年7月17日 本院107年度上訴字第279號 108年1月16日 本院107年度上訴字第279號 108年11月14日 80 加重詐欺 有期徒刑1年2月 103年7月17日 本院107年度上訴字第279號 108年1月16日 本院107年度上訴字第279號 108年11月14日 81 加重詐欺 有期徒刑1年2月 103年7月17日 本院107年度上訴字第279號 108年1月16日 本院107年度上訴字第279號 108年11月14日 82 加重詐欺 有期徒刑1年2月 103年7月17日 本院107年度上訴字第279號 108年1月16日 本院107年度上訴字第279號 108年11月14日 83 加重詐欺 有期徒刑1年3月 103年7月27日 本院107年度上訴字第279號 108年1月16日 本院107年度上訴字第279號 108年11月14日 84 加重詐欺 有期徒刑1年5月 103年7月27日 本院107年度上訴字第279號 108年1月16日 本院107年度上訴字第279號 108年11月14日 85 加重詐欺 有期徒刑1年3月 103年7月27日 本院107年度上訴字第279號 108年1月16日 本院107年度上訴字第279號 108年11月14日 86 加重詐欺 有期徒刑1年3月 103年7月27日 本院107年度上訴字第279號 108年1月16日 本院107年度上訴字第279號 108年11月14日 87 加重詐欺 有期徒刑1年5月 103年7月27日 本院107年度上訴字第279號 108年1月16日 本院107年度上訴字第279號 108年11月14日